臺灣臺北地方法院交通事件裁定　　　　　　　　　九十二年度交聲字第一五七０號
　　異　議　人
　　即受處分人　甲○○　男　三.
右列受處分人因違反道路交通管理處罰條例事件，對於臺北市交通事件裁決所中華民
國九十二年十二月十八日所為之處分（原處分案號：北市裁三字第裁二二—ＡＢＷ八
四一四七一號），聲明異議，本院裁定如左：
    主      文
異議駁回。
    理　　　由
一、按道路交通管理處罰條例第三條第八款及道路交通安全規則第二條第一項第一款
    ，均明文規定該等有關道路交通管理法規所稱之汽車包含機器腳踏車。次按汽車
    駕駛人飲用酒類或其他類似物後其吐氣所含酒精濃度超過每公升○‧二五毫克者
    ，不得駕車，道路交通安全規則第一百十四條第二款已有明定。又汽車駕駛人，
    駕駛汽車經測試檢定有酒精濃度超過規定標準者，處新臺幣（下同）一萬五千元
    以上六萬元以下罰鍰，並當場移置保管其車輛及吊扣其駕駛執照一年，道路交通
    管理處罰條例第三十五條第一項第一款定有明文。
二、本件異議人甲○○於民國九十二年十一月二十三日凌晨二時三十三分許，酒後騎
    乘車牌號碼ＲＤＴ—七四０號輕型機車，途經臺北市○○區○○街五五巷五號前
    ，經警攔停而發覺測試檢定其呼氣所含酒精濃度值達每公升○‧八０毫克，為臺
    北市政府警察局保安警察大隊第二中隊警員關復興以異議人騎乘機車有違反前揭
    道路交通管理處罰條例第三十五條第一項第一款規定之行為當場掣單舉發，經將
    舉發通知單送達於異議人後，異議人於舉發通知單上所載之應到案日期前向原處
    分機關提出申訴，經原處分機關函請舉發單位調查結果，仍認異議人有前開違規
    行為，原處分機關乃依道路交通管理處罰條例第三十五條第一項第一款及違反道
    路交通管理事件統一裁罰標準表之規定，於九十二年十二月十八日裁處異議人罰
    鍰四萬五千元，並吊扣駕駛執照一年（原處分機關裁決書贅引道路交通管理處罰
    條例第二十五條第一項第三款，附此敘明）。
三、訊據異議人固不否認於前揭時地為警攔檢測試呼氣所含酒精濃度結果達每公升○
    ‧八０毫克之事實，惟矢口否認有右述違規行為，辯稱：第一次伊在松隆路及虎
    林街巷口坐在機車上跟朋友講電話，員警開車前來盤查發現伊有喝酒後，就告誡
    伊不得駕駛車輛，伊同意並將車子牽到巷子內，坐在車子上面和陳玉圜聊天，此
    時員警又繞過來，停到伊機車旁邊說伊酒醉駕車就開單告發，實際上伊並無酒醉
    駕車之行為云云。經查：異議人於前揭時地違規酒後騎乘機車等情，業據證人員
    警關復興於本院九十二年一月十二日調查時，以具結擔保其供述之真實性，並在
    負擔偽證罪之處罰心理下證稱：伊當時開警車巡邏，到虎林街五五巷五號時發現
    異議人騎乘機車從松山路方向騎進上開巷子內，伊就將其攔停，因聞到異議人身
    上有酒味，遂進行酒測，結果超過標準值等語，按證人乃為原處分機關所認定異
    議人有前開違規行為之原證人，其並到庭在本院法官面前以言詞供述本件訴訟上
    之待證事實—即異議人有前開違規事實，本院由其上開供述已得有異議人確有上
    開違規行為之心證，既於本件卷存證據資料內尚無其他任何積極證據足以證明證
    人上開供述係屬虛偽，亦無有足以令人顯信其供述為不可採之品性證據或前科證
    據存在，本院自不得僅以證人為本件開單告發異議人之員警而全盤抹煞其在訴訟
    上所具有之原證人資格；且交通警察掣單舉發違反道路交通管理處罰條例所列之
    違規事實，本質上為行政處分，係公務員基於職務上之權力，依法就特定之具體
    事件所為之具公法上效果之單方面行政行為，基於公務員為公法上行為具有公信
    力之原則，該行政行為當可被推定為真正，其據以依法處分之事實認定亦為正確
    無誤。再參酌異議人聲請傳喚之證人陳玉圜即異議人被酒測開單當時在場之友人
    於本院九十二年一月十二日調查時復證述：異議人當時有騎車，他是騎一小段距
    離就停下來找停車位，騎不到五十公尺，這時警車剛好開過來，就攔停異議人等
    語，益見異議人確有酒醉駕車之違規行為。從而，異議人所辯要難可採，本件事
    證明確，異議人之違規行為堪以認定。
四、綜上所述，異議人確有酒後騎乘機車，經警測試檢定其吐氣中所含酒精濃度已達
    每公升○‧八０毫克之違規行為，從而原處分機關依前揭道路交通管理處罰條例
    第三十五條第一項第一款及違反道路交通管理事件統一裁罰標準表之規定裁處異
    議人罰鍰四萬五千元，並吊扣駕駛執照一年，核無違誤，本件異議人之異議為無
    理由，自應將其異議駁回。
據上論斷，應依道路交通案件處理辦法第十九條，裁定如主文。
中　　　華　　　民　　　國　　九十三　　年　　　一　　　月　　 十九 　　日
                                      臺灣臺北地方法院交通法庭
                                          法　官  歐陽漢菁
右正本證明與原本無異
如不服本裁定應於送達後五日內向本院提出抗告狀
                                          書記官  沈 芳 君
中　　　華　　　民　　　國　　九十三　　年　　　一　　　月　　 二十 　　日
